# 请教陈版主：合并报表编制

提问人：金宝妈咪 时间：2018-04-04 00:27:43
陈老师您好，想咨询您关于合并报表的问题： 目前母公司拥有子公司（SPV1) 100% 股权，SPV 1 拥有SPV 2 100%股权，SPV2 拥有孙子公司A 公司91%的股权，A公司拥有其下面的两个子公司B,C 100%股权，现在要以母公司为报告主体编制合并报表，目前思路 是（ 1 ）先以SPV2为合并主体做一个小合并，合并A,B,C，同时SPV2合并报表中出现少数股东权益，然后将 SPV2的合并报表，SPV 1，母公司报表进行合并, 这样合并是否可以。 （ 2 ）因为除母公司外，其他公司都是欧元本位币记账，所以计划将SPV2的合并报表，SPV 1单体报表都转换成人民币，然后与母公司一起合并人民币报表。还是先把SPV 2 的合并报表与SPV 1的单体报表合并（欧元本位币），然后在把合并后的SPV 1报表转换成人民币，在与母公司单体报表合并。以上两个事项麻烦您帮忙看一下。 另，因为SPV2小合并中出现了少数股东权益，这个小合并过到大合并工作表中，少数股东权益要怎么处理，是直接平移到母公司合并报表中就可以吗？因为初次做这种合并，母公司是拥有SPV 1 和 SPV2 100% 股权的，不确定小合并到大合并的少数股东权益要怎么处理，麻烦您费心指教，多谢多谢陈老师！

回答人：chenyiwei
你说的只是合并报表编制过程中的具体方法问题，应该都可以，看怎样做最方便和符合你的习惯。保证最终合并结果正确即可。
SPV2合并报表层面的少数股东权益和少数股东损益在经过正常的外币报表折算程序后平移到最终母公司的合并报表的相应项目中。